臺灣屏東地方法院刑事判決　　　　　93年度交簡上字第52號
　　上　訴　人　臺灣屏東地方法院檢察署檢察官
　　被　　　告　庚○○　男　2.
　　　　　　　　　　　樓
　　選任辯護人　蕭永宏律師
上列上訴人因被告過失致死案件，不服本院簡易庭於中華民國93
年8 月25日所為之93年度交簡字第527 號第1 審判決（聲請簡易
判決處刑案號：93年度偵字第3510號），本院判決如下：
    主  文
原判決撤銷。
庚○○因過失致人於死，處有期徒刑拾月，緩刑伍年，緩刑期內
付保護管束。
　　事  實
一、庚○○目前在學中，於民國93年3 月27日晚上11時36分許，
    駕駛牌號ZE-3423 號自小客車，附載乙○○、李勇隆、鄒明
    哲，沿台26線，由北向南行駛，欲往墾丁，途至該路12公里
    50公尺速限標誌時速70公里之路段，亦即屏東縣車城鄉○○
    村○○路段，適有一右彎道，復有某車行駛外側車道，本應
    注意車前狀況，且行車速度應依速限標誌之規定，行經彎道
    更應減速慢行不得超車，依當時晴天、夜間有照明、路面無
    缺陷及障礙物之情形下，並無不能注意之情事，因不耐前車
    速度過慢，疏未注意內側車道亦有車輛，竟加速行駛，而以
    時速70至80公里之速度超速自外側車道切入內側車道欲行超
    越前車，待庚○○發現內側車道亦有車輛行駛，隨即撥打方
    向盤返回原車道，惟因車速過快，且適值彎道，庚○○所駕
    駛之汽車因而失控打滑，右車後尾部撞擊安全島，越過對向
    車道路邊，坐於駕駛座後方之鄒明哲因離心力遭拋至車停處
    北方約兩三部車遠處，受有頭部外傷、腹部內出血及頸椎骨
    折等傷害，乙○○與李勇隆亦均受有傷害（均未告訴）。嗣
    經人電話通知救護車將鄒明哲送往屏東縣南門醫院急救，終
    因顱內出血，於同年月28日3 時15分許傷重不治死亡。
二、案經死者之父母壬○○、己○○委由鄭勝智律師訴請臺灣屏
    東地方法院檢察署檢察官偵查起訴。
    理  由
一、訊據被告對上揭事實坦承不諱，核與證人乙○○、丁○○之
    證詞相符，復有道路交通事故調查報告表及現場圖、現場相
    片20張、相驗屍体證明書、鑑定驗斷書、勘驗筆錄、相驗相
    片四張在卷可稽，被告犯行明確，應依法論科。
二、核被告所為，係犯刑法第276 條第1 項之過失致死罪。原審
    據以論罪科刑，固非無見，惟查原判決認：被告肇事後，未
    被有偵查權限之機關發覺前，即主動向前往處理之員警承認
    肇事，並接受偵查審判，有屏東縣警察局恆春分局93年8 月
    19日函文一紙及本院93年8 月20日公務電話紀錄單在卷可按
    ，為對未發覺之犯罪自首，應依刑法第62條前段，減輕其刑
    云云。然本院依被告之陳稱（其稱於本案車禍發生後，即在
    車禍現場向最先到場之司法警察即海巡署人員自首）傳訊車
    禍當日先至現場指揮交通之海巡署人員即證人甲○○、辛○○、戊○○，其等均證稱：沒人告訴我肇事者姓名，沒印象
    看過被告在現場（見本院94年2 月3 日、94年4 月2 日審理
    筆錄）等語，而隨後到車禍現場處理之恆春分局警員即證人
    丙○○亦證稱：我在現場時，肇事者沒在現場，是肇事者的
    朋友跟我說肇事者是誰，後來到醫院我就找到那個人，他承
    認是他開車等語，是被告顯非對未發覺之犯罪自首（另證人
    即被告之友人丁○○雖證稱：海巡署的警察到現場直接跟被
    告拿駕照，警察問駕駛是誰，被告就說是他，其證言與海巡
    署人員即證人甲○○、辛○○、戊○○證述不符，且本院就
    被告有無自首之爭點為多次審理，被告均未依法具狀要求傳
    訊該證人，於見證人甲○○、辛○○、戊○○所言對其不利
    後，方主張傳訊，而證人丁○○又為被告之友人，其證言顯
    有偏頗迴護被告之虞，尚非可採，附此敘明），從而，被告
    尚無從依刑法第62條前段之規定減輕其刑，原審此部分之認
    定顯有未洽。檢察官上訴意旨指摘原判決以告訴人業已領取
    強制汽車責任保險金，即輕判被告有期徒刑8 月並緩刑，且
    認被告駕車時速僅逾70公里，非超過100 公里，顯有不當云
    云，惟查檢察官並未就被告當時車速逾100 公里一節，舉證
    供本院調查，而量刑之輕重本為法院審酌之範圍，原審既已
    依刑法第57條之各款規定審酌一切情狀，其量刑即難認有何
    不當，故檢察官上訴，顯無理由，然原判決既有前述未詳調
    查被告有無自首之瑕疵，自應由本院將原判決撤銷改判。
三、爰審酌被告犯後雖坦認犯行，但對死者家屬不聞不問，於肇
    事後，復未與告訴人達成民事和解等一切情狀，量處如主文
    第二項所示之刑，以資懲儆。另被告現為私立國際商工職業
    學校學生，其無前科，有臺灣高等法院被告全國前案紀錄表
    在卷可稽，目前被告父母離異，父親無固定收入並染有肺結
    核疾病須長期治療，其弟為中度智障，家庭經濟困窘，有其
    父之高雄醫學院診斷證明書、其弟陳哲凱身心障礙手冊附卷
    可佐，參以本案為過失犯罪，與故意犯相較惡性並非重大，
    本院斟酌上情，認其一時失慮而罹刑典，經此審判科刑，當
    知所警惕，信無再犯之虞，本件所宣告之刑以暫不執行為適
    當，爰諭知緩刑5年，以勵自新，並於緩刑期內付保護管束
    ，期使被告得知法、守法，並改過遷善。
據上論斷，應依刑事訴訟法第455 條之1 第1 項、第3 項、第
369 條第1 項前段、第364 條，刑法第276 條第1 項、第74條第
1 款、第93條第1 項，罰金罰鍰提高標準條例第1 條，判決如主
文。
本案經檢察官葉容芳到庭執行職務
中    華    民    國   94    年      5     月   24    日
                  刑事第六庭   審判長法  官  石家禎
                                     法  官  許心
                                     法  官  林家聖
右正本證明與原本無異。
不得上訴。
中    華    民    國   94    年      5     月   24    日
                                     書記官  魏慧夷
附錄本判決論罪之法條：
中華民國刑法第276條第1項：
(過失致死罪)
因過失致人於死者，處 2 年以下有期徒刑、拘役或 2 千元以下
罰金。
